臺灣臺中地方法院民事裁定
                                     111年度補字第2370號
原      告  楊阮美綉


被      告  楊王錫  
            楊金樹  
            楊淑蘭  
            楊蘭英  
            楊桂花  
            楊文龍  
            楊進松  

            楊進田  
上列當事人間請求協同辦理解除建築套繪管制事件，本院裁定如
下：
    主  文
原告應於收受本裁定送達後5日內，補繳第一審裁判費新臺幣5萬
0,005元，逾期未補正，即駁回其訴。
    理  由
一、按因財產權起訴者，應依民事訴訟法第77條之13之規定繳納
    裁判費，此為必須具備的程式。又起訴不合程式或不備其他
    要件者，法院應以裁定駁回之，但其情形可以補正者，審判
    長得定期間先命補正，此觀民事訴訟法第249條第1項但書第
    6款規定即明。又訴訟標的之價額，由法院核定。核定訴訟
    標的之價額，以起訴時之交易價額為準，無交易價額者，以
    原告就訴訟標的所有之利益為準。以一訴主張數項標的者，
    其價額合併計算之訴訟標的之價額不能核定者，以第466條
    所定不得上訴第三審之最高利益額數加十分之一定之。民事
    訴訟法第77條之1第1項及第2項、第77條之2、第77條之12分
    別定有明文。
二、查本件原告聲明為：㈠被告楊王錫、楊金樹、楊蘭英、楊桂
    花、楊文龍就改制前臺中縣○○○○○○○○○○00○0○0○○鄉○○○0000
    號自用農舍建造執照所記載坐落臺中市○○區○○段000○000○00
    0○000○000○000地號土地(下同段土地均以地號稱之)，應偕
    同原告及全體共有人向臺中市政府都市發展局辦理解除前開
    土地之建築套繪管制。㈡被告楊進松就改制前臺中縣政府建
    設局核發之73年8月25日柒參建管建字第3263號建造執照所
    記載坐落699地號土地，應偕同原告及全體共有人向臺中市
    政府都市發展局辦理解除前開土地之建築套繪管制。㈢被告
    楊進田就改制前臺中縣政府建設局核發之74年12月10日柒肆
    建管建字第5243號建造執照所記載坐落618地號土地，應偕
    同原告及全體共有人向臺中市政府都市發展局辦理解除前開
    土地之建築套繪管制。是原告請求被告應協同解除建物之套
    繪管制，非對於親屬關係及身分上之權利有所主張，屬因財
    產權而起訴，惟依原告主張及所提出之證據，無法審酌原告
    因解除套繪管制所受利益之客觀價額，而屬不能核定訴訟標
    的價額，依上開規定，以新臺幣（下同）165萬元核定為本
    件各項訴訟標的價額。又本件原告訴請被告偕同解除三項建
    造執照之套繪管制，故本件訴訟標的價額核定為495萬元，
    應徵第一審裁判費5萬0,005元。茲依民事訴訟法第249條第1
    項但書之規定，限原告於收受本裁定送達後5日內補繳，逾
    期不繳，即駁回其訴。
三、爰裁定如主文。　　
中　　華　　民　　國　　111 　年　　11　　月　　21　　日
                  民事第一庭　法　官　鍾宇嫣
以上正本，係照原本作成。
如對本裁定關於核定訴訟標的價額部分不服，應於收受送達後10
日內向本院提出抗告狀（須附繕本），並繳納抗告費新臺幣1000
元。其餘部分不得抗告。　　　　　　　　　
中　　華　　民　　國　　111 　年　　11　　月　　21　　日
                              書記官